臺灣新北地方法院板橋簡易庭民事簡易判決
111年度板簡字第288號
原      告  許潔    
被      告  陳韋宏  
上列當事人間請求侵權行為損害賠償事件，本院於中華民國111
年5月2日言詞辯論終結，判決如下：
    主      文
原告之訴駁回。
訴訟費用新臺幣叁仟伍佰叁拾元由原告負擔。
　　事實及理由
壹、程序部分
　　按訴狀送達後，原告不得將原訴變更或追加他訴，但請求之
    基礎事實同一者；擴張應受判決事項之聲明者，不在此限，
    民事訴訟法第255條第1項第2款定有明文。查本件原告起訴
    時訴之聲明為：被告應給付原告新臺幣（下同）170,000元
    ，及自起訴狀繕本送達翌日起至清償日止，按週年利率百分
    之5計算之利息（見本院卷第11頁）。嗣於民國111年4月21
    日以民事言詞辯論狀變更聲明為：被告應給付原告322,128
    元，及自起訴狀繕本送達翌日起至清償日止，按週年利率百
    分之5計算之利息（見本院卷第151頁）。核原告所為聲明之
    變更，與原訴請求所主張之基礎事實同一，僅擴張應受判決
    事項之聲明，證據資料亦得共通利用，核與前揭法律規定相
    符，自應准許。
貳、實體部分
一、原告主張：被告為址設新北市○○區○○街00號「高雄黑輪店」
    （下稱系爭小吃店）負責人，其應注意在上揭店址外騎樓與
    道路間擺放棧板若未緊貼騎樓緣側，將可能導致行人因騎樓
    與道路上擺放棧板之高低落差間隙而有步行時跌倒之風險，
    竟疏未注意上情，而將棧板（下稱系爭棧板）放置在道路與
    騎樓中使系爭小吃店外騎樓緣側與棧板間留有高低落差之間
    隙。嗣原告於108年10月6日19時許行經系爭小吃店外時，由
    騎樓處往道路跨行因踢及系爭棧板而跌倒（下稱系爭事故）
    ，致原告右手肘鈍挫傷及擦傷（下稱系爭傷害），爰依民法
    第184條第1項前段、第193條第1項及第195條第1項規定提起
    訴訟，請求被告給付醫療費用41,128元、勞動損失105,000
    元、看護費用126,000元及精神慰撫金50,000元，共計322,1
    28元，並聲明：如前揭更正後聲明。
二、被告則以：原告於108年10月8日已實際知悉損害及賠償義務
    人，惟原告於110年11月4日始向提起本件訴訟，則本件請求
    已罹於2年消滅時效期間，被告自得拒絕給付。又原告未能
    舉證證明係於108年10月6日19時在系爭小吃店外踢到系爭棧
    板而受有系爭傷害，且系爭棧板並非被告擺放，被告亦無保
    管責任，是縱原告踢到系爭棧板跌倒受傷，亦非被告之責等
    語，資為抗辯。並聲明：原告之訴駁回。
三、兩造之爭點及論述：
    本件原告主張被告就系爭事故具有過失，且其過失與系爭傷
    害間具有相當因果關係之事實，業據提出棧板照片、調解通
    知書、各類所得扣繳暨免扣繳憑單、戶籍謄本、新北市立聯
    合醫院診斷證明書暨醫療費用收據及門診費用證明、長榮中
    醫診所醫療費用明細收據、收據、蔡嘉哲骨科診所藥品明細
    及收據等件為證（見本院卷第15至17頁；第91至95頁；第15
    5至173頁），然為被告所否認，並以前揭情詞置辯，是本件
    應審究事項為：㈠、本件請求是否罹於消滅時效？㈡、被告是
    否有原告主張之侵權行為？是否應負擔損害賠償責任？㈢、
    損害賠償額為若干？㈣、原告是否與有過失？茲析述如后：
㈠、本件請求是否罹於消滅時效？
　　按消滅時效，自請求權可行使時起算；因侵權行為所生之損
    害賠償請求權，自請求權人知有損害及賠償義務人時起，2
    年間不行使而消滅，自有侵權行為時起，逾10年者亦同，民
    法第128條前段及同法第197條第1項定有明文。查，原告主
    張係於108年10月6日19時許在系爭小吃店外踢及系爭棧板而
    受有系爭傷害，並提出拍攝日期記載為同年月8日、同年11
    月24日之現場照片為憑（見本院卷第15頁），然依原告所提
    新北市永和區調解委員會調解通知書案由欄乃印載：原告與
    訴外人吳瀅瀅間過失傷害等內容（見本院卷第17頁），參以
    原告於108年12月4日警詢中陳稱：伊於108年11月27日去調
    解委員會調解，調解對象搞錯了，故於同日18時30分與系爭
    小吃店負責人陳韋宏會面後才知悉系爭棧板為店家所有等內
    容（見本院卷第110頁），及被告繼於108年12月12日警詢中
    陳稱：一開始原告告訴警員是在中興街18號店家（下稱A小
    吃店）前受傷而非門牌號碼為新北市○○區○○街00號之系爭小
    吃店，A小吃店店家與原告調解後才告知，被告才會隔那麼
    久才知道等語（見本院卷第106頁），足見原告於系爭事故
    後先認系爭棧板為A小吃店所擺放，經與A小吃店人員確認後
    方知系爭棧板係在被告經營之系爭小吃店外，是原告主張係
    自108年11月27日始知悉被告為系爭損害之賠償義務人，核
    與前揭事證相合，堪信為真。是原告於108年11月27日知悉
    被告為侵權行為損害賠償義務人起，於110年11月4日提起本
    件訴訟，有蓋有本院收狀戳印之民事起訴狀可參（見本院卷
    第11頁），尚未逾2年短期時效期間，是本件請求尚未罹於
    消滅時效，被告所為時效抗辯，自屬無據。　　
㈡、被告是否有原告主張之侵權行為？是否應負擔損害賠償責任
    ？
　⒈按侵權行為之成立，須行為人因故意過失不法侵害他人權利
    ，亦即行為人須具備歸責性、違法性，並不法行為與損害間
    有因果關係，始能成立，且主張侵權行為損害賠償請求權之
    人，對於侵權行為之成立要件應負舉證責任（最高法院100 
    年度台上字第328號判決）。又民事訴訟如係由原告主張權
    利者，應先由原告負舉證之責，若原告先不能舉證，以證實
    自己主張之事實為真實，則被告就其抗辯事實即令不能舉證
    ，或其所舉證據尚有疵累，亦應駁回原告之請求。
　⒉查，參諸卷附原告於警方調查過程所提全民醫院診斷證明書
    ，固可認原告於108年10月6日至全民醫院治療系爭傷害（見
    本院卷第123頁），然僅此能證明原告受有系爭傷害，而原
    告所提現場照片拍攝時間為108年10月8日、同年11月24日（
    見本院卷第15頁），均與原告主張之系爭事故發生日期108
    年10月6日有所落差，亦無從據該事後拍攝之照片證明原告
    確係因提到被告經營之系爭小吃店外之系爭棧版而跌倒，並
    受有系爭傷害。況，依原告於警詢所述，原告於系爭事故發
    生後原認係因A小吃店外擺放棧板而生事故，乃至調解過程
    方主張係踢及系爭小吃店外之系爭棧板而受有傷害。從而，
    原告如何受有系爭傷害，及是否確因踢及系爭棧而板倒受傷
    等侵權行為要件事實均屬不明，原告復未提出其他事證證明
    被告確有不當放置系爭棧板之侵權行為，且該等侵權行為與
    原告所受系爭傷害間具有因果關係之事實，依前揭舉證責任
    之說明，應認被告並無原告主張之不當放置系爭棧板致原告
    受有系爭傷害之侵權行為，自無庸負損害賠償責任。
㈢、損害賠償額為若干？原告是否與有過失？
　　原告無庸就本件負損害賠償責任，業如前揭，本院自毋庸審
    究損害賠償額及原告是否與有過失，併此敘明。
四、綜上所述，原告未能舉證被告有不當放置系爭棧板致原告受
    有系爭傷害之侵權行為，被告自無庸負損害賠償責任，則原
    告依侵權行為之法律關係，請求被告給付322,128元，及自
    起訴狀繕本送達翌日起至清償日止，按週年利率 5％計算之
    利息，為無理由，應予駁回。
五、本件事證已臻明確，兩造其餘攻擊、防禦方法及所提證據，
    經核均與判決結果不生影響，爰不一一論列，併此敘明。
六、訴訟費用負擔之依據：民事訴訟法第78條。本件訴訟費用額
    ，依後附計算書確定如主文所示金額。
中　　華　　民　　國　　111 　年　　7 　　月　　15　　日
                  臺灣新北地方法院板橋簡易庭
                  法  官  吳孟竹
計    算    書
項        目          金      額（新臺幣）      備    註
第一審裁判費                   3,530元     
合        計                   3,530元     

以上正本係照原本作成。
如不服本判決，應於送達後20日內，向本院提出上訴狀並表明上
訴理由，如於本判決宣示後送達前提起上訴者，應於判決送達後
20日內補提上訴理由書（須附繕本）。
中　　華　　民　　國　　111 　年　　7 　　月　　15　　日
                 書記官 李庭君